【裁判字號】    97,台抗,847
【裁判日期】    971211
【裁判案由】    違反毒品危害防制條例
【裁判全文】
最高法院刑事裁定              九十七年度台抗字第八四七號
再 抗告 人  甲○○
上列再抗告人因違反毒品危害防制條例案件，不服台灣高等法院
中華民國九十七年十月三十一日駁回抗告之裁定（九十七年度抗
字第七五七號），提起再抗告，本院裁定如下：
    主  文
再抗告駁回。
    理  由
壹、施用第一級毒品部分：
一、提起上訴，應於送達判決後十日內為之，又原審法院認為上
訴不合法律上之程式或法律上不應准許或其上訴權已經喪失者，
應以裁定駁回之，刑事訴訟法第三百四十九條、第三百六十二條
前段定有明文。而在監之被告固可不經監所長官提出上訴書狀，
且該監所不在法院所在地者，得扣除在途期間。但如向監所長官
提出上訴書狀，依刑事訴訟法第三百五十一條第一項規定必在上
訴期間內提出者，始視為上訴期間內之上訴。
二、本件再抗告人甲○○被訴施用第一級毒品，經台灣士林地方
法院於民國九十七年四月十七日判決後，於同年月二十九日送達
判決正本至台灣士林看守所交由再抗告人簽名收受，有送達證書
一紙附卷可稽（見原審卷第四四頁）。嗣再抗告人不服，向台灣
士林看守所提出書狀聲明上訴，無在途期間可供扣除，其上訴第
二審之期間，原至同年五月九日屆滿，詎再抗告人竟遲至九十七
年五月十九日始向監所就該院第一審判決提出上訴狀（見第一審
卷第四十五頁、第四十七頁上訴狀所蓋台灣士林看守所收狀章）
，其提起上訴顯已逾越上訴期間，台灣士林地方法院爰以其上訴
逾期顯非合法為由，依刑事訴訟法第三百六十二條前段，裁定駁
回上訴，經核並無不合。
三、再抗告人向原審提起抗告，堅稱其抗告未逾法定期間云云，
惟經原審向台灣士林看守所函查結果，本件針對台灣士林地方法
院九十七年度訴字第三五０號判決提出上訴書狀之日期，確係於
九十七年五月十九日始向台灣士林看守所提出者無訛，有該所九
十七年九月二十三日士所戒字第0976000074號函及附九十七年五
月十九日該所收容人訴狀登記簿、九十七年十月二十三日士所戒
字第0976000079號函並附九十七年五月六日收容人訴狀登記簿在
卷可按。再抗告意旨指摘原裁定不當，殊屬誤會，原審裁定駁回
再抗告人之抗告，亦無違誤。
四、再抗告意旨置原審查明屬實之事實於不顧，仍執陳詞爭執，
為無理由，再抗告應予駁回。
貳、施用第二級毒品部分：
一、不得上訴於第三審法院之案件，其第二審法院所為裁定，不
得再抗告，刑事訴訟法第四百零五條、第四百十五條第二項定有
明文。
二、本件施用第二級毒品部分，其法定刑為最重三年以下有期徒
刑之罪之案件，屬刑事訴訟法第三百七十六條第一款不得上訴於
第三審法院之案件，對於抗告法院之裁定，不得再抗告。再抗告
人對之提起再抗告，於法不合，應予駁回。
據上論結，應依刑事訴訟法第四百十一條前段、第四百十二條，
裁定如主文。
中    華    民    國  九十七  年   十二   月   十一   日
                      最高法院刑事第五庭
                          審判長法官  陳  正  庸
                                法官  賴  忠  星
                                法官  林  秀  夫
                                法官  宋      祺
                                法官  陳  祐  治
      本件正本證明與原本無異
                                      書  記  官
中    華    民    國  九十七  年   十二   月   十六   日
                                                      Ｅ


司法院資訊處製作；財團法人民間司法改革基金會備份。
